臺灣彰化地方法院刑事判決　　　　　　　　　　　　　九十一年度易字第四六七號
　　公　訴　人　臺灣彰化地方法院檢察署檢察官
　　被　　　告　丁○○
　　被　　　告　戊○○
　　被　　　告　甲○○
　　被　　　告　乙○○
　　被　　　告　丙○○
右列被告因竊盜案件，經檢察官聲請簡易處刑（九十一年度偵字第一二四四號），本
院認不得適用簡易程序，改依通常程序判決如左：
    主  文
丁○○、戊○○、甲○○、乙○○、丙○○結夥三人以上竊盜，各處有期徒刑柒月，
均緩刑貳年；扣案之竹竿漁網壹支、導電竿壹支、蓄電池壹個均沒收。
    事  實
一、戊○○、丁○○、甲○○、乙○○、丙○○共同基於意圖為自己不法所有之犯意
    連絡及行為分擔，於民國九十一年二月二十三日十四時五十分許，由戊○○攜帶
    其所有之竹竿漁網一支、導電竿一支、蓄電池一個，共同至彰化縣和美鎮糖友里
    大透天公園內魚池（該魚池坐落彰化縣和美鎮○○段竹圍子小段一○一之五一七
    號土地，為彰化縣和美鎮公所所有，由和美鎮糖友里里辦公處管理），由戊○○
    利用導電竿連接蓄電池通電之方式抓魚，丁○○、甲○○、乙○○、丙○○則以
    上開魚網或徒手捕魚，欲帶回飼養或煮食。嗣於同日十五時許，為警當場查獲，
    並扣得戊○○所有之竹竿漁網一支、導電竿一支、蓄電池一個及魚獲共計十二台
    斤。
二、案經彰化縣警察局和美分局報請臺灣彰化地方法院檢察署檢察官聲請簡易判決處
    刑，本院改依通常程序審理。
    理  由
一、訊據被告等人矢口否認有何竊盜犯行，均辯稱：魚池內之魚是渠等所放養，因魚
    池乾涸，要抓魚去別處放養云云。惟查：右揭事實，訊據被告等人於警訊及偵查
    中坦承不諱，而彰化縣和美鎮糖友里大透天公園內魚池坐落彰化縣和美鎮○○段
    竹圍子小段一○一之五一七號土地，為彰化縣和美鎮公所所有，由和美鎮糖友里
    ，里辦公處管理，魚池內之魚是自然繁衍等情，業據證人即糖友里里幹事謝水生
    到庭證述屬實，並有土地所有權狀影本附卷可參，足證該魚池內之魚為和美鎮公
    所所有。再查，被告等人辯稱為放養而抓魚，被告戊○○何須攜帶電魚工具前往
    ？此與常情相違。參以證人即查獲本案之警員巫證宏、劉哲愿、陳世清於本院審
    理時分別具結證稱：「戊○○有將電魚工具背在身上」、「我到現場看到戊○○
    背電魚工具在電魚，其他四人站在魚池週遭撿魚蝦」、「我在巡邏，接到支援請
    求。我去的時候，警員巫證宏、劉哲愿已經在現場，看到被告等人有的撿魚，有
    的用漁網抓魚」各等語，應認被告於警訊、偵查之自白較堪採信。此外尚有贓物
    認領保管單一紙、漁獲及電魚設備相片二張附卷可佐，故被告等人聲請本院傳訊
    糖友里前里長部分，經核已無必要，附此敘明。綜上，本件事證明確，被告等人
    犯行洵堪認定，應依法論科。
二、被告五人共同竊取他人財物，核其五人所為，均係犯刑法第三百二十一條第一項
    第四款之結夥三人以上竊盜罪。公訴意旨認被告三人上開竊盜犯行，係犯刑法第
    三百二十條第一項之普通竊盜罪，尚有未洽，惟起訴基本事實相同，爰依法變更
    起訴法條，併此敘明。又被告五人間就上開竊盜犯行，有犯意聯絡及行為分擔，
    均為共同正犯。檢察官雖對被告聲請簡易判決處刑，惟並未說明據以聲請簡易判
    決處刑之理由，本院審酌被告共犯加重竊盜罪，且於本院審理中否認犯行等一切
    情狀，認檢察官之請求顯有不當，認不宜以簡易判決處刑，爰改依通常程序審理
    ，並量處如主文所示之刑。查被告戊○○、丁○○、甲○○、丙○○等人未曾受
    有期徒刑以上刑之宣告，被告乙○○前因殺人未遂罪，經法院判處有期徒刑三年
    確定，於七十四年八月二十日執行完畢，有臺灣彰化地方法院檢察署刑案資料查
    註紀錄表及臺灣高等法院被告全國前案紀錄表在卷可按，被告等人經此教訓，當
    知警惕而無再犯之虞，本院綜核各情，認所宣告之刑，以暫不執行為適當，併予
    宣告緩刑，以啟自新。扣案之竹竿漁網一支、導電竿一支、蓄電池一個，係被告
    戊○○所有，且供渠等犯前揭竊盜罪所用之物，業經被告等供明在卷可按，爰依
    刑法第三十八條第一項第二款併予宣告沒收。
據上論斷，應依刑事訴訟法第四百五十一條第四項後段第四款、第四百五十二條、第
二百九十九條第一項前段、第三百條，刑法第二十八條、第三百二十一條第一項第四
款、第七十四條第一款、第二款，刑法第三十八條第一項第二款，判決如主文。
中　　　華　　　民　　　國　　九十一　　年　　　九　　　月　　二十五　　日
                                        臺灣彰化地方法院刑事第一庭
                                            法  官  宋  恭  良
右正本證明與原本無異。
如不服本判決，應於判決送達後十日內向本院提出上訴狀( 應附繕本 )。「切勿逕送
上級法院」。
                                            書記官
「告訴人或被害人對於判決如有不服具備理由請求檢察官上訴者，其上訴期間之計算
係以檢察官收受判決正本之日期為準」
附錄本案論罪科刑法條：
刑法第三百二十一條第一項第四款：
